臺灣雲林地方法院刑事判決　　　　　　　　　　　　　九十一年度易字第三七八號
　　公　訴　人　臺灣雲林地方法院檢察署檢察官
　　被　　　告　丁○○
　　被　　　告　丙○○
右列被告因毀損等案件，經檢察官提起公訴（九十一年度偵字第九三０號），本院判
決如左：
    主    文
丁○○損壞他人之吧檯、廣告看板內燈管、搖擺機，足以生損害於他人，處有期徒刑
月，如易科罰金，以佰元折算壹日，緩刑貳年。
丙○○以加害身體之事，恐嚇他人致生危害於安全，處拘役貳拾日，如易科罰金，以
佰元折算壹日，緩刑貳年。
丙○○毀損部分無罪。
    事    實
一、丁○○與丙○○於民國九十一年一月二十四日共同前往斗六找朋友飲酒，酒後由
    丁○○駕駛車牌號碼七Ｋ－二二四六號自小客車（酒醉駕車部分未起訴），於同
    日晚間九時二十分許途經雲林縣斗六市鎮○路六十四號之六「綠燈龍紅茶店」，
    由丁○○下車向乙○○購買奶茶，因其在車上曾與丙○○發生口角，欲發洩不滿
    之情緒，竟萌生毀損之犯意，持「類似手槍」之不明鐵器，朝吧檯毃打，致吧檯
    凹陷，並以腳踢吧檯前之廣告看板，致看板內燈管全部損壞，且口罵「幹你娘Ｇ
    Ｙ」等穢語（公然侮辱部分未據告訴），嗣後丁○○再持高腳椅砸向乙○○時，
    因乙○○閃躲，遂砸毀店內之搖擺機，足生損害於乙○○。又丙○○嗣後下車查
    看時，適見丁○○持高腳椅欲砸向乙○○，而乙○○之妻甲○○見狀，欲至吧檯
    前打電話報警，丙○○竟基於恐嚇之犯意，攔住甲○○，喝令她不許動，否則連
    她都會有事情等語，並口罵「幹你娘ＧＹ」等穢語（公然侮辱部分未據告訴），
    使甲○○心生畏懼，致生危害於安全。
二、案經乙○○、甲○○訴由雲林縣警察局斗六分局移送臺灣雲林地方法院檢察署檢
    察官偵查起訴。
    理    由
甲、被告丁○○部分：
一、被告丁○○對於在上開時間、地點砸毀被害人乙○○所經營之綠燈龍紅茶店內之
    物品，致吧檯凹陷、廣告看板內燈管及搖擺機損壞的事實，分別於檢察官偵訊時
    及本院審理時坦白承認，但辯稱並未持「類似手槍」之不明鐵器，係以手敲打吧
    檯云云。
二、經查：
  (一)右開關於被告丁○○毀損他人物品的事實，除經被告承認外，並經告訴人乙○○
    指訴明確，且有照片三張在卷可證（見警卷第十四頁至第十五頁），故被告此部
    分之自白，核與事實相符，應可採信。
  (二)被告承認有朝吧檯敲打致吧檯凹陷的事實。而告訴人乙○○指稱：「（問：有無
    看清楚他拿何物？）類似槍的鐵器，而且被告還有作上膛的動作，是黑色的武器
    ，我有將掉落的零件送到斗六分局，但是警察說那不是槍枝，沒有辦法鑑定」等
    語明確（見本院卷第四十二頁）。佐以照片可見吧檯凹陷之痕跡（見警卷第十四
    頁），衡情用手敲打吧檯，理應不致使吧檯出現圓點狀之凹陷痕跡。是被告丁○○辯稱未持「類似手槍」之不明鐵器，而係以手敲打吧檯云云，不足採信。
  (三)綜上所述，本件事證明確，被告丁○○毀損犯行，足堪認定。
三、核被告丁○○所為，係犯刑法第三百五十四條之毀損罪。本院審酌被告丁○○因
    與朋友口角而遷怒率爾暴力相向，毀損他人之物，惟犯後坦承犯行，態度尚稱良
    好，及告訴人所受之損害等一切情狀，量處如主文第一項所示之刑，並諭知易科
    罰金之折算標準，以資懲儆。又被告丁○○前未曾受有期徒刑以上刑之宣告，此
    有臺灣高等法院被告全國前案紀錄表可憑，並經被告供明在卷，且於本院審理期
    間被告與被害人已達成和解，本院認對被告所宣告之刑，以暫不執行為適當，爰
    依法宣告緩刑二年，以勵自新。至於公訴意旨於證據並所犯法條欄雖論及被告丁○○亦觸犯刑法第三百零四條第一項之強制罪，惟犯罪事實欄明確載明「丙○○
    竟另基於妨害自由之犯意」，並未論及被告丁○○有何妨害自由之犯行，是證據
    並所犯法條欄關於被告丁○○另共犯刑法第三百零四條第一項之強制罪部分，應
    屬誤載，附此敘明。
乙、被告丙○○部分：
壹、有罪部分：
一、被告丙○○對於在上開時間、地點有攔住被害人甲○○並喝令她不要動、不要過
    來的事實，分別於檢察官偵訊時及本院審理時坦白承認，但辯稱：他係擔心甲○○被高腳椅砸到，才叫她不要動云云。
二、經查：
  (一)被害人甲○○分別於警訊、偵查及本院審理時指稱遭被告丙○○攔住並喝令她不
    要動否則連她都有事等語明確（見警卷第十三頁、偵卷第八頁、本院卷第二十三
    頁），核與告訴人乙○○指訴：「丙○○後來也下車阻止我老婆，叫她不要出來
    ，否則連她都會有事情」等情相符（見本院卷第二十五頁）。是被告丙○○於上
    開時地確曾攔住被害人甲○○，並喝令她不許動否則連她都會有事的事實，應可
    認定。
  (二)又被害人甲○○指稱：「（問：丙○○叫你不要動，否則會有事情，你覺得是何
    意？）他是要恐嚇我，而且當時他還口出三字經」等情（見本院卷第二十四頁）
    。況當時係被告丁○○持高腳椅欲砸向告訴人乙○○，倘被告丙○○果真係基於
    關心被害人甲○○不慎遭高腳椅砸傷，衡情應係將被告丁○○手中的高腳椅搶下
    ，而非喝令被害人甲○○不要動否則連她都會有事情，並口出三字經，致被害人
    心生畏懼。是被告丙○○辯稱大聲叫被害人甲○○不要動係基於關心甲○○云云
    ，不足採信。
  (三)綜上所述，本件事證明確，被告丙○○恐嚇安全之犯行，堪以認定。
三、核被告丙○○所為，係犯刑法第三百零五條之恐嚇安全罪。公訴人就被告丙○○
    此部分犯行認係犯刑法第三百零四條第一項之強制罪，尚有未洽，惟因公訴人起
    訴之基本事實既屬相同，起訴法條應予變更，併此敘明。本院審酌被告丙○○犯
    罪之動機、手段、所生之危害，及犯罪後之態度尚稱良好等一切情狀，量處如主
    文第二項所示之刑，並諭知易科罰金之折算標準。又被告丙○○前未曾受有期徒
    刑以上刑之宣告，此有臺灣高等法院被告全國前案紀錄表可憑，並經被告供明在
    卷，且於本院審理期間被告與被害人已達成和解，本院認對被告丙○○所宣告之
    刑，以暫不執行為適當，爰依法宣告緩刑二年，以勵自新。
貳、無罪部分：
一、公訴意旨另以：被告丙○○與被告丁○○基於共同之犯意，而由被告丁○○為前
    開毀損行為，並由被告丙○○攔阻被害人，因認被告丙○○亦涉犯刑法第三百五
    十四條之毀損罪嫌。
二、按犯罪事實應依證據認定之，無證據不得推定其犯罪事實；又不能證明被告犯罪
    者，應諭知無罪之判決，刑事訴訟法第一百五十四條、第三百零一條第一項分別
    定有明文。再者，事實之認定應憑證據，如未能發現相當證據，或證據不足證明
    ，自不能以推測或擬制之方法，以為裁判基礎（最高法院四十年度台上字第八六
    號判例參照）。
三、公訴人認被告丙○○亦涉犯刑法第三百五十四條之毀損罪嫌，無非以被告丙○○
    係與被告丁○○共同前往上開綠燈龍紅茶店，且被告丁○○為前揭毀損行為時，
    被告丙○○亦在場為其論據。
四、訊據被告丙○○堅決否認有前開毀損犯行，並辯稱：他下車時，並未看到丁○○
    敲打吧檯等物之情形，只看到丁○○拿高腳椅要往店裏面扔等語。經查：
  (一)案發當日係由被告丁○○先行下車向告訴人乙○○購買奶茶，而被告丁○○繼之
    為毀損吧檯、廣告看板內燈管之犯行，嗣後被告丙○○下車時看到被告丁○○持
    高腳椅要往店裏面扔的事實，業據被告丙○○、丁○○供述明確，核與告訴人乙○○指訴係由被告丁○○先行下車購買奶茶，接著被告丁○○就敲打吧檯並腳踢
    看板，被告丙○○嗣後才下車進入店內並嚇阻被害人甲○○等情相符。是被告丁○○為前開毀損吧檯及廣告看板內燈管時，被告丙○○尚在車上並不在綠燈龍紅
    茶店內的事實，應堪認定。
  (二)按共同正犯間須有犯意聯絡及行為分擔。而前開毀損吧檯、廣告看板內燈管及搖
    擺機之犯行，均係由被告丁○○所為，被告丙○○並無行為分擔可言。又被告丁○○係因在案發前曾與被告丙○○口角，致遷怒而發洩情緒，事發突然，且被告
    丁○○為前開毀損吧檯及廣告看板內燈管時，被告丙○○尚在車上並不在綠燈龍
    紅茶店內，已於前述，縱認被告丁○○毀損搖擺機時，被告丙○○在場，惟被告
    丙○○之行為係另犯刑法第三百零五條之恐嚇安全罪，已於前述，亦難認其與被
    告丁○○間針對毀損搖擺機，有犯意聯絡與行為分擔。綜上，衡情被告丁○○與
    被告丙○○間就毀損犯行，難認有犯意聯絡存在。復查無其他積極證據足資證明
    被告丙○○有共同毀損之犯行，揆諸前揭法條規定及判例意旨，本件既不能證明
    被告丙○○與被告丁○○間有共同毀損之犯行，且公訴人認被告丁○○此部分行
    為與前開判決有罪部分，犯意各別，自應另為被告丙○○此部分無罪之判決。
據上論斷，應依刑事訴訟法第二百九十九條第一項前段、第三百條、第三百零一條第
一項，刑法第三百五十四條、第三百零五條、第四十一條第一項前段、第七十四條第
一款，罰金罰鍰提高標準備例第一條前段、第二條，判決如主文。
本案經檢察官林禎瑩到庭執行職務。
中     華       民      國      九十一      年    九    月    三十      日
                                  臺灣雲林地方法院刑事第一庭
                                      審判長法官  康樹正
                                      法      官  李明鴻
                                      法      官  許佩如
右正本證明與原本無異。
如不服本判決，應於判決送達後十日內向本院提出上訴狀( 應附繕本 )。
                                      書  記  官  賴成育
中      華      民      國      九十一      年    九    月    三十      日
中華民國刑法第三百五十四條
 (毀損器物罪)
毀棄、損壞前二條以外之他人之物或令致不堪用，足以生損害於公眾或他人者，處二
年以下有期徒刑、拘役或五百元以下罰金。
中華民國刑法第三百零五條
 (恐嚇危害安全罪)
以加害生命、身體、自由、名譽、財產之事，恐嚇他人致生危害於安全者，處二年以
下有期徒刑、拘役或三百元以下罰金。
